【裁判字號】    95,中簡上,173
【裁判日期】    950509
【裁判案由】    詐欺
【裁判全文】
臺灣臺中地方法院刑事判決           95年度中簡上字第173號
上  訴  人
即  被  告  乙○○
上列上訴人即被告因詐欺案件，不服本院台中簡易庭九十五年度
中簡字第三三號中華民國九十五年二月十五日第一審簡易判決（
聲請案號：台灣台中地方法院檢察署九十四年度偵緝字第一八一
二號），提起上訴，本院管轄之合議庭判決如左：
    主    文
上訴駁回。
    犯罪事實
一、乙○○係址設台中市○區○○路三段一六０號十樓之一以樂
    假期旅行社有限公司（下稱以樂公司）副總經理，負責實際
    執行業務。以樂公司客戶丙○○於民國九十三年七月初某日
    ，與乙○○聯繫，報名參加該公司舉辦之「華東六日遊免費
    吃喝玩樂」之旅遊行程，乙○○明知以樂公司業於同年七月
    二十六日，由經濟部以經授中字第０九三三二四七一四八０
    號函准予解散，並於同年八月五日結束營業，竟意圖為自己
    不法之所有，於同年八月十日通知丙○○，向丙○○詐稱已
    為其報名上海六日行程共二人，要求丙○○將旅遊費用新台
    幣（下同）三萬三千六百元，匯入其個人所有台新國際商業
    銀行東南分行第00000000000000號帳戶，使
    丙○○信以為真，誤認以樂公司仍有辦理該旅遊行程，而於
    同月十一日，以轉帳方式，將三萬三千六百元匯入乙○○所
    有上開銀行帳戶。嗣丙○○因故取消該旅遊行程，要求乙○
    ○退費，乙○○佯予應允，卻拖延迄未辦理退費事宜。
二、案經台北市政府警察局松山分局報請台灣台北地方法院檢察
    署呈請台灣高等法院檢察署核移台灣台中地方法院檢察署檢
    察官聲請簡易判決處刑。
    理    由
一、訊據被告乙○○雖坦承其係以樂公司副總經理，負責實際執
    行業務，被害人丙○○於九十三年七月初，與其聯繫報名參
    加以樂公司舉辦之「華東六日遊免費吃喝玩樂」之旅遊行程
    ，其於同年八月十日通知丙○○匯款，丙○○於同月十一日
    轉帳三萬三千六百元，至其所有上開銀行帳戶，而該公司已
    於九十三年七月二十六日由經濟部函准解散等情，惟否認詐
    欺取財犯行，辯稱伊將丙○○轉帳匯入之旅遊費用三萬三千
    六百元交予以樂公司股東廖嘉祥，丙○○因故取消旅遊行程
    ，伊有答應退費，並要求廖嘉祥處理，伊不知廖嘉祥未處理
    ，伊沒有詐欺犯意云云。然查上揭犯罪事實，業據證人即被
    害人丙○○指述綦詳，並有以樂公司華東六日免費吃喝玩樂
    兌換券、被告通知被害人丙○○匯款之通知影本各一張，及
    被害人丙○○轉帳資料影本、被告所有上開銀行帳戶開戶資
    料、交易明細表影本附卷可稽。又以樂公司已於九十三年七
    月二十六日，由經濟部以經授中字第０九三三二四七一四八
    ０號函准予解散，並於同年八月五日結束營業等情，亦有以
    樂公司基本資料查詢在卷足憑，復經證人即以樂公司登記負
    責人林宥臻於警訊時供明，證人林宥臻於警訊時另稱被告係
    以樂公司副總經理，負責實際執行業務，以樂公司均要求客
    戶匯款至該公司帳戶，不會匯款至個人帳戶等語。且依卷附
    被告所有上開銀行帳戶交易明細表顯示，被害人丙○○於九
    十三年八月十一日轉入三萬三千六百元後，被告即於同日提
    領一萬元，又於同月十三日分別轉出二萬元及四千元（含原
    存款四百元），被告辯稱其將被害人丙○○轉帳匯入之三萬
    三千元交予以樂公司股東廖嘉祥，曾要求廖嘉祥處理退費事
    宜云云，迄未提出任何事證佐參，復與常情乖違，顯不足採
    。被告既係擔任以樂公司副總經理，負責實際執行業務，自
    悉以樂公司於九十三年七月二十六日業由經濟部函准解散，
    並於同年八月五日結束營業，已無舉辦旅遊行程，竟仍於同
    年八月十日通知被害人丙○○將旅遊費用三萬三千六百元，
    匯入其所有台新國際商業銀行東南分行第00000000
    000000號帳戶，使丙○○信以為真，誤認以樂公司仍
    有辦理旅遊行程，而於同月十一日，以轉帳方式，將三萬三
    千六百元匯入其所有上開銀行帳戶，自有施用詐術及不法所
    有意圖，本件事證明確，被告犯行已堪認定。
二、核被告所為，係犯刑法第三百三十九條第一項之詐欺取財罪
    。原審適用刑法第三百三十九條第一項、第四十一條第一項
    前段、罰金罰鍰提高標準條例第一條前段、第二條之規定，
    判處被告拘役四十日，並諭知易科罰金之折算標準，經核其
    認事用法均無違誤，量刑亦屬妥適，被告否認詐欺取財犯行
    提起上訴，尚無理由，應予駁回。
三、被告經合法傳喚，無正當之理由不到庭，爰不待其陳述，逕
    行判決。
據上論結，應依刑事訴訟法第四百五十五條之一第一項、第三項
、第三百六十八條、第三百七十一條，判決如主文。
本案經檢察官甲○○到庭執行職務。
中    華    民    國    95    年     5    月     9    日
                  刑事第八庭    審判長法  官  朱光國
                                      法  官  洪俊誠
                                      法  官  鍾堯航
上正本證明與原本無異。
本件不得上訴。
                                      書記官  葉泰濃
中    華    民    國    95    年     5    月     9    日
附錄本案論罪科刑法條全文
刑法第三百三十九第一項：
意圖為自己或第三人不法之所有，以詐術使人將本人或第三人之
物交付者，處五年以下有期徒刑、拘役或科或併科一千元以下罰
金。


司法院資訊處製作；財團法人民間司法改革基金會備份。
